Minutes et répertoires du notaire Simon François LANGLOIX, 27 avril 1712 - décembre 1739 (étude IX)
Archives nationales
- Minutes de Simon François LANGLOIX, 26 avril 1712 - décembre 1739; MC/ET/IX/584 - MC/ET/IX/651
  - Minutes. 1737, janvier - 1737, juin, janvier 1737 - juin 1737; MC/ET/IX/646
    - Certificat de notoriété du décès d'Anne-Antoinette Mathelin, veuve de Gabriel Duvernay, aux dires de Jean Foucault, ancien contrôleur des augmentations de gages du grand conseil, et Philbert Bertrand, marchand de vins, qui attestent que la défunte n'a laissé d'autre héritier que son fils Pierre-Gabriel Duvernay, et qu'il n'a pas été fait d'inventaire., 26 avril 1737; MC/ET/IX/646
      Documents du Minutier central concernant l'histoire de l'art (1700-1750), par Mireille Rambaud, tome II [études I à X, soit 2357 actes], Paris, Archives nationales, 1971, p. 262 (instrument de recherche imprimé dématérialisé, certaines notices sont plus détaillées dans la version intégrale accessible en ligne par la rubrique 'Autres instruments de recherche', voir contexte dans le Plan d’orientation général - Notaires de Paris, guides thématiques du Minutier).
  - Minutes. 1737, juillet - 1737, décembre, juillet 1737 - décembre 1737; MC/ET/IX/647
    - Favier (Louis) marchand fayancier rue de la Verrerie § Résiliation de bail, 18 juillet 1737; MC/ET/IX/647
      bail; Favier, Louis
    - Gamain (Jacques) maître serrurier rue de Bretagne § Vente de meubles, 18 juillet 1737; MC/ET/IX/647
      acte de vente; Gamain, Jacques
    - Defis (Jean) serrurier rue des Mauvais Garçons § Vente de meubles, 18 juillet 1737; MC/ET/IX/647
      acte de vente; Defis, Jean
    - Defis (Jean) serrurier rue des Mauvais Garçons § Résiliation de bail, 18 juillet 1737; MC/ET/IX/647
      bail; Defis, Jean
    - Transaction l'établissement à Morlaix, d'une manufacture de tabac, 22 juillet 1737; MC/ET/IX/647
      Actes signalés par le personnel du Minutier central des notaires de Paris, 2003-2012 (base de données migrée: voir contexte dans le Plan d’orientation général - Notaires de Paris, guides thématiques du Minutier).
      accord; Morlaix (Finistère)
    - Place du Marché Geole (appelée maison la) ou ancien auditoire place du Marché caduque et vétuste avec plan § Echange, 8 août 1737; MC/ET/IX/647
      échange
    - SAINT-GERMAIN en Lay La Vrillière (ancien hôtel de) à Saint Germain-en-Laye rue aux Vaches d'une grandeur considérable plan § Echange, 8 août 1737; MC/ET/IX/647
      Châteaux, hôtels, églises, 1700-1750, par le personnel du Minutier (fichier papier entièrement dématérialisé; voir contexte dans le Plan d’orientation général - Notaires de Paris, guides thématiques du Minutier).
      échange; Saint-Germain-en-Laye (Yvelines)
    - Turpin (Antoine Joseph), marchand orfèvre joaillier, rue de Bussy § Présent à l'inventaire, 20 août 1737; MC/ET/IX/647
      inventaire après décès; Turpin, Antoine Joseph
    - Inventaire après décès de Jean François Geoffroy, avocat au Parlement, dont la prisée de la bibliothèque., 16 septembre 1737; MC/ET/IX/647
      inventaire après décès; Geoffroy, Jean François; avocat
    - Pajot (Louis), menuisier, rue du faubourg Montmartre § Notoriété, 29 octobre 1737; MC/ET/IX/647
      notoriété; Pajot, Louis
    - Lechaine (Joseph) potier d'étain à Versailles absent du royaume pendant 11 ans § Notoriété, 29 octobre 1737; MC/ET/IX/647
      Lechaine, Joseph
    - Belhomme (Claude Maurice) maître maçon rue Aumaire § Transport de r., 30 octobre 1737; MC/ET/IX/647
      transport de droits; Belhomme, Claude Maurice
    - Panier (Jacques) maître horloger rue de la Verrerie § Inventaire après décès de .., 14 novembre 1737; MC/ET/IX/647
      inventaire; Panier, Jacques
    - Panier (Josué) maître horloger quai Peletier § présent à l'Inventaire, 14 novembre 1737; MC/ET/IX/647
      inventaire; Panier, Josué
    - Lioto (sieur) horloger Une grande pendule estimée à 550 l. faite par .. état de marchandises pièce annexe. § Transport de bail, 30 novembre 1737; MC/ET/IX/647
      bail
    - Panier (Josué) maître horloger quai Peletier § transport de bail, 30 novembre 1737; MC/ET/IX/647
      bail; Panier, Josué
    - Panier (Jacques) ancien officier du Roi, horloger rue de la Verrerie § Transport de bail, 30 novembre 1737; MC/ET/IX/647
    - Pouget (Jean Henri) marchand joaillier; quai des Orfèvres § Quittance, 18 décembre 1737; MC/ET/IX/647
      quittance; Pouget, Jean Henri
    - Chaulot (Claude Paul) entrepreneur de bâtiments à Paris § Quittance, 18 décembre 1737; MC/ET/IX/647
      quittance; Chaulot, Claude Paul
    - Delorme (Henri Philippe) maître horloger rue Darnétal § Notoriété, 24 janvier 1738; MC/ET/IX/647
      Delorme, Henri Philippe
  - Minutes. 1738, janvier - 1738, juin, janvier 1738 - juin 1738; MC/ET/IX/648
    - Inventaire après décès de Claude-Nicolas Hatte de Chevilly, conseiller à la cour des Aides, rue Sainte-Croix-de-la-Bretonnerie. Présent à l'inventaire de André Balmont, marchand orfèvre, quai des Orfèvres. Voir Tableaux à cette date., 7 janvier 1738; MC/ET/IX/648
      Un Sacrifice, vieille Flandre, 1 pièce, 2 aunes 1/2 de cours sur 3 ... 40 l.
      [Bibliothèque].
      Documents du Minutier central concernant l'histoire de l'art (1700-1750), par Mireille Rambaud, tome II [études I à X, soit 2357 actes], Paris, Archives nationales, 1971, p. 1090 (instrument de recherche imprimé dématérialisé, certaines notices sont plus détaillées dans la version intégrale accessible en ligne par la rubrique 'Autres instruments de recherche', voir contexte dans le Plan d’orientation général - Notaires de Paris, guides thématiques du Minutier).
      Fichier Artisans XVIIIe siècle.; Fichier Bibliothèques.
      Hatte de Chevilly, Claude Nicolas
    - Delorme (Vincent) maître horloger rue Darnétal § Notoriété, 24 janvier 1738; MC/ET/IX/648
      Delorme, Vincent
    - Belin (François Charles) maître potier d'étain à Paris § liquidation, 4 février 1738; MC/ET/IX/648
      Belin, François Charles
    - Belin (Nicolas) maître potier d'étain sous les Piliers de la Tonnellerie § liquidation, 4 février 1738; MC/ET/IX/648
      Belin, Nicolas
    - Quittance par Louis-Charles Le Picard, sieur du Moustier, demeurant rue des Blancs-Manteaux, au nom et comme procureur de Jean-Charles Sinson, conseiller du roi, receveur des tailles de l'élection de Sens, à Pierre Desmaisons, architecte juré du roi expert, demeurant rue de Verneuil, de 3.572 livres 10 sols, à savoir 3.000 livres en acompte sur les 7.000 livres dues audit Sinson par sa soeur, Marie-Madeleine Sinson, femme dudit Desmaisons, et par son frère Pierre Sinson, pour soulte et retour de partage des biens de la succession de Charles Sinson, avocat au parlement, leur père, et 572 livres, 10 sols pour les intérêts., 12 février 1738; MC/ET/IX/648
      Documents du Minutier central concernant l'histoire de l'art (1700-1750), par Mireille Rambaud, tome II [études I à X, soit 2357 actes], Paris, Archives nationales, 1971, p. 68 (instrument de recherche imprimé dématérialisé, certaines notices sont plus détaillées dans la version intégrale accessible en ligne par la rubrique 'Autres instruments de recherche', voir contexte dans le Plan d’orientation général - Notaires de Paris, guides thématiques du Minutier).
    - Turgis (Gabriel) entrepreneur des bâtiments du Roi rue de la Vieille Draperie § bail, 20 février 1738; MC/ET/IX/648
    - Beligné (Gaspard) maître coutelier rue de la Vieille Monnaie § bail à .., 25 février 1738; MC/ET/IX/648
      bail; Beligné, Gaspard
    - Cheron (Nicolas François), marchand orfèvre, rue de la Savonnerie § bail, 25 février 1738; MC/ET/IX/648
      bail; Cheron, Nicolas François
    - Robbe (Jean) entrepreneur de bâtiments rue de Seine § Obligation de la veuve de .., 3 mars 1738; MC/ET/IX/648
      obligation; Robbe, Jean
    - Ponée de la Neuville (Albert), marchand orfèvre, rue d'Orléans § Bail, 22 mars 1738; MC/ET/IX/648
      bail; Ponée de la Neuville, Albert
    - DANSE (Louis-Pierre), maître peintre et sculpteur marbrier § Transport de bail, 26 mars 1738; MC/ET/IX/648
      bail; Danse, Louis-Pierre
    - Fremiot (Nicolas) entrepreneur de bâtiments rue Saint-Martin § bail, 5 avril 1738; MC/ET/IX/648
      bail; Fremiot, Nicolas
    - Inventaire après décès de Nicolas Frémiot, juré expert entrepreneur, dressé à son domicile, dans une maison dont il était propriétaire sise rue Saint-Martin, paroisse Saint-Merri, à la requête de Nicolas-François Frémiot, peintre demeurant rue Saint-Martin, paroisse Saint-Jacques-de-la-Boucherie, de Jaques-Louis Marlot, marchand bourgeois de Paris, à cause de Marie-Claude Frémiot, sa femme, demeurant rue Troussevache, de René-Bonaventure Chauveau, comme tuteur de ses trois enfants mineurs: Marie-Madeleine, Jeanne-Antoinette-Renée et Louis-René, nés de son mariage avec défunte Marie-Charlotte Frémiot, tous héritiers du défunt, leur père et aïeul maternel., 22 avril 1738; MC/ET/IX/648
      Documents du Minutier central concernant l'histoire de l'art (1700-1750), par Mireille Rambaud, tome II [études I à X, soit 2357 actes], Paris, Archives nationales, 1971, p. 33 (instrument de recherche imprimé dématérialisé, certaines notices sont plus détaillées dans la version intégrale accessible en ligne par la rubrique 'Autres instruments de recherche', voir contexte dans le Plan d’orientation général - Notaires de Paris, guides thématiques du Minutier).
    - Fremiot (Nicolas) maître maçon rue Saint-Martin § Codicille déposé., 6 mai 1738; MC/ET/IX/648
      Fremiot, Nicolas
    - Barraud (François) marchand joaillier quai des Orfèvres § ratification, 28 mai 1738; MC/ET/IX/648
      Barraud, François
    - Barraud (Pierre), marchand orfèvre, à Paris § Ratification, 28 mai 1738; MC/ET/IX/648
      ratification; Barraud, Pierre
    - Lermithe (Edme Claude) marchand fayancier rue de Bretagne § procuration, 28 mai 1738; MC/ET/IX/648
      procuration; Lermithe, Edmé Claude
    - Bernard (Claude) maître fondeur rue de la Verrerie § Inventaire de la femme de .., 16 juin 1738; MC/ET/IX/648
      inventaire; Bernard, Claude
  - Minutes. 1738, juillet - 1738, décembre, juillet 1738 - décembre 1738; MC/ET/IX/649
    - Laforge (Louis Charles) maître serrurier à Paris § Délégation, 4 juillet 1738; MC/ET/IX/649
      Laforge, Louis Charles
    - Dépôt par François-Simon Chastelus, avocat au parlement, conseiller du roi, commissaire enquêteur examinateur au Châtelet, du testament olographe de Charlotte-Eléonore-Constance Legrand, veuve du sieur Courtois, marchand mercier au détail, qui était entre les mains de Jean-Michel Papillon, graveur sur bois, exécuteur testamentaire de la défunte., 23 juillet 1738; MC/ET/IX/649
      Documents du Minutier central concernant l'histoire de l'art (1700-1750), par Mireille Rambaud, tome II [études I à X, soit 2357 actes], Paris, Archives nationales, 1971, p. 359 (instrument de recherche imprimé dématérialisé, certaines notices sont plus détaillées dans la version intégrale accessible en ligne par la rubrique 'Autres instruments de recherche', voir contexte dans le Plan d’orientation général - Notaires de Paris, guides thématiques du Minutier).
    - Inventaire après décès de Charlotte-Eléonore-Constance Legrand, veuve de Jacques-Séraphin Courtois, marchand mercier, dressé à son domicile rue Saint-Martin, à la requête de Jean-Michel Papillon, graveur sur bois de la société des arts, demeurant sur le pont Saint-Michel, exécuteur testamentaire de la défunte, et de ses héritiers., 29 juillet 1738; MC/ET/IX/649
    - Procuration donnée par Charles Spens, logé à Paris dans la maison à l'enseigne du Cadran bleu, rue d'Arnetal, et Élisabeth Spens, femme de Louis-François Morel de Billancourt, à Louise Spens, veuve de François-Alexandre Savary, soeur des comparants, à l'effet de toucher les rentes et autres sommes provenant des successions de leurs soeurs: Madeleine-Marguerite Spens, veuve de Jean Girault, sieur de Sainville, et Marie-Madeleine Spens, et aussi des successions de leur mère, Madeleine Raveny, veuve de Louis Spens, et de leur oncle, François Raveny., 31 juillet 1738; MC/ET/IX/649
    - Certificat de notoriété du décès de Marie-Madeleine Spens, fille majeure, aux dires d'Henri-Philippe et Vincent Delorme, maîtres horlogers, demeurant rue d'Arnetal, qui attestent que ladite demoiselle Spens est décédée le 23 novembre 1737, qu'il n'a pas été fait d'inventaire de ses biens et qu'elle n'a laissé d'autres héritiers que Henri-Louis Spens, Charles Spens, Louise Spens, veuve de François-Alexandre Savary, et Élisabeth Spens, femme de Louis-François Morel de Billancourt, ses frères et soeurs., 1er août 1738; MC/ET/IX/649
      Documents du Minutier central concernant l'histoire de l'art (1700-1750), par Mireille Rambaud, tome II [études I à X, soit 2357 actes], Paris, Archives nationales, 1971, p. 528 (instrument de recherche imprimé dématérialisé, certaines notices sont plus détaillées dans la version intégrale accessible en ligne par la rubrique 'Autres instruments de recherche', voir contexte dans le Plan d’orientation général - Notaires de Paris, guides thématiques du Minutier).
    - Delorme (Vincent) maître horloger rue Darnétal § Notoriété, 1er août 1738; MC/ET/IX/649
    - Delorme (Henri Philippe) maître horloger rue Darnétal § Notoriété, 1er août 1738; MC/ET/IX/649
    - Serrurier (apprentissage) § Contrat pour 5 ans, entre Nicolas Curiet, âgé de 20 ans, et Charles Romain Toy, maître serrurier. Logé, nourri, blanchi. S.d.d., 3 août 1738; MC/ET/IX/649
    - Lambert (Pierre Charles) maître potier d'étain rue Mondétour § Apprentissage, 12 août 1738; MC/ET/IX/649
      contrat d'apprentissage; Lambert, Pierre Charles
    - Potier d'étain (Alloué) § Contrat pour 4 ans, entre Margueritte Antoinette Merlu, veuve de Robert Lenormant, potier d'étain, et Pierre Charles Lambert, potier d'étain, au profit d'Antoine Lenormant, âgé de 13 ans, fils dudit Robert L. Nourri, logé, blanchi de gros linge. Moyennant 150 l., 12 août 1738; MC/ET/IX/649
    - Lejeune (Nicolas) maître tapissier; rue Pavée § Contre lettre, 30 août 1738; MC/ET/IX/649
      Lejeune, Nicolas
    - Fleurent (Silvain) maçon Gr. rue du fg Saint-Antoine § transport de r., 1er septembre 1738; MC/ET/IX/649
      transport de droits; Fleurent, Silvain
    - Lavaray (Louis) maître menuisier à Nanterre § transport de r., 2 septembre 1738; MC/ET/IX/649
      transport de droits; Lavaray, Louis
    - Tamin (Etienne) cartier rue Coquillière § Quittance et mainlevée, 3 septembre 1738; MC/ET/IX/649
      quittance; Tamin, Etienne
    - Brochet (Alexandre) horloger rue de la Verrerie § Délaissement, 6 septembre 1738; MC/ET/IX/649
      Brochet, Alexandre
    - Quittance par Artus Moreau, procureur au parlement, demeurant rue de la Tixeranderie, à René-Alexis Perrot, dessinateur et peintre à Lyon, et Marie-Anne Jannelle de Trouville, sa femme, et aux soeurs de celle-ci, de la somme de 1.000 livres, montant de frais, procédures et vacations que lui doit la succession de Jean Jannelle de Trouville, père desdites dames., 13 octobre 1738; MC/ET/IX/649
      Documents du Minutier central concernant l'histoire de l'art (1700-1750), par Mireille Rambaud, tome II [études I à X, soit 2357 actes], Paris, Archives nationales, 1971, p. 361 (instrument de recherche imprimé dématérialisé, certaines notices sont plus détaillées dans la version intégrale accessible en ligne par la rubrique 'Autres instruments de recherche', voir contexte dans le Plan d’orientation général - Notaires de Paris, guides thématiques du Minutier).
    - Pommery (Pierre) marchand lapidaire joaillier; Pont au Change § Don mutuel, 14 octobre 1738; MC/ET/IX/649
      donation; Pommery, Pierre
    - Autray (François) maître horloger quai Peletier § Quittance, 17 octobre 1738; MC/ET/IX/649
      quittance; Autray, François
    - Potié (Albert) maître menuisier ébéniste à Paris § Inventaire, 25 octobre 1738; MC/ET/IX/649
      inventaire; Potié, Albert
    - Déméllier (Jacques) maître doreur Enclos du Temple § Mariage de .., 28 octobre 1738; MC/ET/IX/649
      contrat de mariage; Déméllier, Jacques
    - Rousseau (François) maître doreur rue de la Feronnerie § Mariage de la fille de .., 28 octobre 1738; MC/ET/IX/649
      contrat de mariage; Rousseau, François
    - Démélliers (Robert) maître doreur à Paris § Mariage du fils de .., 28 octobre 1738; MC/ET/IX/649
      contrat de mariage; Démélliers, Robert
    - Turgis (Gabriel) entrepreneur de bâtiments à Paris § sa veuve présente à l'Inventaire, 30 octobre 1738; MC/ET/IX/649
    - Rousseau (Jean François) maître doreur à Paris § Quittance, 8 novembre 1738; MC/ET/IX/649
      quittance; Rousseau, Jean François
    - Angot (Jean Jacques) maître tapissier rue de la Verrerie § Apprentissage, 14 novembre 1738; MC/ET/IX/649
      contrat d'apprentissage; Angot, Jean Jacques
    - Besnard (Claude) maître fondeur rue de la Verrerie § Egalement, 20 novembre 1738; MC/ET/IX/649
      Besnard, Claude
    - Angot (Jean Jacques) maître tapissier rue de la Verrerie § Don mutuel, 20 novembre 1738; MC/ET/IX/649
      donation; Angot, Jean Jacques
    - Dubois (Nicolas) maître Cartier rue Neuve des Petits-Champs présent à l' § Inventaire, 21 novembre 1738; MC/ET/IX/649
      inventaire; Dubois, Nicolas
    - Vernadet (Jean Nicolas) maître et marchand cartier rue Saint-Antoine § Mariage de .., 28 décembre 1738; MC/ET/IX/649
      contrat de mariage; Vernadet, Jean Nicolas
    - Bail pour six ans, par Nicolas-François Frémiot, maître peintre, Jacques-Louis Marlot, et Marie-Claude Frémiot, sa femme, héritiers chacun pour un tiers de Nicolas Frémiot et Marie-Louise Le Blanc, leur père et mère (l'autre tiers appartenant aux enfants de René-Bonaventure Chauveau, comme héritiers de leurs grands parents), audit Chauveau, leur beau-frère, des deux tiers appartenant en indivis aux bailleurs, d'une maison sise rue Saint-Martin, paroisse Saint-Merri, composée de trois corps de logis, un sur le devant, deux sur le derrière, moyennant 2.100 livres de loyer annuel., 30 décembre 1738; MC/ET/IX/649
      Documents du Minutier central concernant l'histoire de l'art (1700-1750), par Mireille Rambaud, tome II [études I à X, soit 2357 actes], Paris, Archives nationales, 1971, p. 34 (instrument de recherche imprimé dématérialisé, certaines notices sont plus détaillées dans la version intégrale accessible en ligne par la rubrique 'Autres instruments de recherche', voir contexte dans le Plan d’orientation général - Notaires de Paris, guides thématiques du Minutier).
    - Fremiot (Nicolas) architecte à Paris § bail, 30 décembre 1738; MC/ET/IX/649
    - Fremiot (Nicolas François), maître peintre, rue Saint-Martin § Bail, 30 décembre 1738; MC/ET/IX/649
      bail; Fremiot, Nicolas François
  - Minutes. 1739, janvier - 1739, juin, janvier 1739 - juin 1739; MC/ET/IX/650
    - Compte et délégation de Pierre Fredet, maçon en plâtre à Saint-Michel-sur-Orge., 12 janvier 1739; MC/ET/IX/650
      Fredet, Pierre
    - Vente par Pierre Gabriel Duvernay, bourgeois de Paris, demeurant rue au Maire, fils unique et seul héritier de défunts Gabriel Duvernay, maître peintre, et Anne-Antoinette Mathelin, ses père et mère, et par Marie-Rose Duclos, veuve de Jean Mathelin, maître menuisier, à Marguerite Lesueur, veuve de Jacques Bigot, marchand fruitier, demeurant sous les piliers des Halles, d'une maison sise rue au Maire, moyennant 17.000 livres dont une partie sera payée par délégation, par l'acquéreur aux créanciers de Pierre-Gabriel Duvernay ou à ceux de ses père et mère., 19 février 1739; MC/ET/IX/650
      Documents du Minutier central concernant l'histoire de l'art (1700-1750), par Mireille Rambaud, tome II [études I à X, soit 2357 actes], Paris, Archives nationales, 1971, p. 203 (instrument de recherche imprimé dématérialisé, certaines notices sont plus détaillées dans la version intégrale accessible en ligne par la rubrique 'Autres instruments de recherche', voir contexte dans le Plan d’orientation général - Notaires de Paris, guides thématiques du Minutier).
    - Notoriété après décès de Jean Mathelin, maître menuisier., 19 février 1739; MC/ET/IX/650
      notoriété; Mathelin, Jean
    - Obligation de Jean Galland, maître tapissier rue Aumaire., 20 février 1739; MC/ET/IX/650
      obligation; Galland, Jean
    - Bail à Louis Privé, orfèvre, rue de l'Arbre Sec., 23 mars 1739; MC/ET/IX/650
      bail; Privé, Louis
    - Echange au terroir de La Verriere, paroisse du Mesnil, plan d'un préau Roi., 6 avril 1739; MC/ET/IX/650
    - Convention pour Pierre Pommery, marchand lapidaire joaillier, Pont au Change., 21 avril 1739; MC/ET/IX/650
      Pommery, Pierre
    - VAUTHIER (Jean) maître de la Verrerie royale du Cormera proche Saint-Fargeau § Constitution, 30 mai 1739; MC/ET/IX/650
      Vauthier, Jean
    - Bazin (Jean Baptiste) maître peintre rue Quincampoix § bail, 9 juin 1739; MC/ET/IX/650
      bail; Bazin, Jean Baptiste
    - Caillou (Guillaume) maître maçon Ile Notre Dame rue Saint-Louis § dépôt de testament, 23 juin 1739; MC/ET/IX/650
      testament; Caillou, Guillaume
    - À la suite: Quittance par Pierre Benevault, ancien adjoint à professeur à l'académie de peinture et sculpture [Saint-Luc], demeurant rue Montmartre, paroisse Saint-Eustache, à Marguerite Lesueur, veuve de Jacques Bigot, en conséquence de la délégation portée au contrat de vente ci-dessus, de la somme de 2.296 livres 2 deniers, provenant du rachat et des arrérages de 100 livres de rente en trois parties dont deux avaient été constituées au profit dudit Benevault par Anne-Antoinette Mathelin, veuve de Gabriel Duvernay, maître peintre, le 27 mai 1735 et le 20 juin 1736 et dont la troisième lui appartenait à la suite du transfert que lui en avait fait André Tramblin, maître peintre, le 23 février 1732 devant Morin (Ledit Tramblin la tenait par voie de transfert, le 3 novembre 1731, devant Morin, de Charles et Claude Baco [peintres], qui la tenaient, par voie d'héritage, de leur oncle, Charles Baco, peintre, en conséquence du partage fait le 3 novembre 1731, devant Morin.), 2 décembre 1739; MC/ET/IX/650
      Cette quittance fait partie des quittances de créanciers qui suivent le contrat de vente, la première en date du 6 mars 1739, la dernière en date du 8 janvier 1740.
  - Minutes. 1739, juillet - 1739, décembre, juillet 1739 - décembre 1739; MC/ET/IX/651
    Actes passés par-devant Simon François Langloix.
    Du 16 au 30 décembre 1739, les actes sont signés par Jean François Jourdain, substituant.
    - Licitation pour Pierre Alexis Hemon, maître menuisier, rue de la Tacherie., 2 juillet 1739; MC/ET/IX/651
    - Procuration d'Antoine Gallet, maître potier d'étain, rue Aubry-le-Boucher., 3 juillet 1739; MC/ET/IX/651
      procuration; Gallet, Antoine
    - Procuration donnée par Jacques Louis Marlot et Marie Claude Frémiot, sa femme, René Bonaventure Chauveau comme tuteur de ses enfants mineurs, en leurs noms et au nom de Nicolas François Frémiot, officier chez le roi, leur frère et beau-frère, au sieur Dausse, contrôleur des restes de la chambre des comptes à Dôle, greffier des bâtiments à Paris, lui donnant pouvoir de requérir d'Alphonse Frémiot, avocat au parlement, demeurant à la Chaux-des-Crotenay, le paiement de ce qu'il doit à la succession de Nicolas Frémiot., 26 juillet 1739; MC/ET/IX/651